Inventaris van het archief van het Ministerie van Koloniën, 1850-1900
Nationaal Archief, Den Haag
- OPENBAAR ARCHIEF 1850-1900, A.
  - Verbalen, 1.1
    - Verbalen., 1850-1900; div.nrs.
      - 1865 mei 30 - 31, 1613
      - 1865 juni 1 - 5, 1614
      - 1865 juni 6 - 8, 1615
      - 1865 juni 9 - 10, 1616
      - 1865 juni 11 - 13, 1617
      - 1865 juni 14 - 16, 1618
      - 1865 juni 17 - 19, 1619
      - 1865 juni 20 - 21, 1620
      - 1865 juni 22 - 23, 1621
      - 1865 juni 24 - 27, 1622
      - 1865 juni 28 - 30, 1623
      - 1865 juli 1 - 4, 1624
      - 1865 juli 5 - 7, 1625
      - 1865 juli 8, 1626
      - 1865 juli 9 - 11, 1627
      - 1865 juli 12 - 14, 1628
      - 1865 juli 15 - 17, 1629
      - 1865 juli 18 - 19, 1630
      - 1865 juli 20, 1631
      - 1865 juli 21 - 22, 1632
      - 1865 juli 23 - 25, 1633
      - 1865 juli 26 - 28, 1634
      - 1865 juli 29 - 31, 1635
      - 1865 aug. 1 - 3, 1636
      - 1865 aug. 4 - 6, 1637
      - 1865 aug. 7 - 8, 1638
      - 1865 aug. 9 - 10, 1639
      - 1865 aug. 11 - 13, 1640
      - 1865 aug. 14 - 15, 1641
      - 1865 aug. 16 - 17, 1642
      - 1865 aug. 18 - 21, 1643
      - 1865 aug. 22 - 24, 1644
      - 1865 aug. 25 - 28, 1645
      - 1865 aug. 29, 1646
      - 1865 aug. 30 - 31, 1647
      - 1865 sep. 1 - 3, 1648
      - 1865 sep. 4 - 6, 1649
      - 1865 sep. 7 - 8, 1650
      - 1865 sep. 9 - 11, 1651
      - 1865 sep. 12 - 13, 1652
      - 1865 sep. 14 - 15, 1653
      - 1865 sep. 16 - 18, 1654
      - 1865 sep. 19 - 20, 1655
      - 1865 sep. 21 - 22, 1656
      - 1865 sep. 23 - 25, 1657
      - 1865 sep. 26 - 28, 1658
      - 1865 sep. 29 - 30, 1659
      - 1865 okt. 1 - 3, 1660
      - 1865 okt. 4 - 6, 1661
      - 1865 okt. 7 - 9, 1662
      - 1865 okt. 10 - 12, 1663
      - 1865 okt. 13 - 14, 1664
      - 1865 okt. 15 - 16, 1665
      - 1865 okt. 17 - 19, 1666
      - 1865 okt. 20 - 23, 1667
      - 1865 okt. 24, 1668
      - 1865 okt. 25, 1669
      - 1865 okt. 26 - 29, 1670
      - 1865 okt. 30, 1671
      - 1865 okt. 31, 1672
      - 1865 nov. 1 - 2, 1673
      - 1865 nov. 3 - 6, 1674
      - 1865 nov. 7 - 8, 1675
      - 1865 nov. 9, 1676
      - 1865 nov. 10 - 12, 1677
      - 1865 nov. 13 - 14, 1678
      - 1865 nov. 15 - 16, 1679
      - 1865 nov. 16, nr. 13, 1680
      - 1865 nov. 17 - 20, 1681
      - 1865 nov. 21 - 23, 1682
      - 1865 nov. 24 - 25, 1683
      - 1865 nov. 26 - 28, 1684
      - 1865 nov. 29, 1685
      - 1865 nov. 30, 1686
      - 1865 dec. 1 - 2, 1687
      - 1865 dec. 3 - 5, 1688
      - 1865 dec. 6 - 8, 1689
      - 1865 dec. 9, 1690
      - 1865 dec. 10 - 13, 1691
      - 1865 dec. 14 - 17, 1692
      - 1865 dec. 18 - 19, 1693
      - 1865 dec. 20 - 21, 1694
      - 1865 dec. 22 - 23, 1695
      - 1865 dec. 24 - 28, 1696
      - 1865 dec. 29 - 31, 1697
      - 1866 jan. 1 - 4, 1698
      - 1866 jan. 5 - 7, 1699
      - 1866 jan. 8, 1700
      - 1866 jan. 9 - 11, 1701
      - 1866 jan. 12 - 13, 1702
      - 1866 jan. 14 - 16, 1703
      - 1866 jan. 17 - 18, 1704
      - 1866 jan. 19 - 20, 1705
      - 1866 jan. 21 - 23, 1706
      - 1866 jan. 24, 1707
      - 1866 jan. 25 - 26, 1708
      - 1866 jan. 27 - 29, 1709
      - 1866 jan. 30 - 31, 1710
      - 1866 feb. 1 - 2, 1711
      - 1866 feb. 3 - 5, 1712
      - 1866 feb. 6 - 7, 1713
      - 1866 feb. 8 - 9, 1714
      - 1866 feb. 10 - 12, 1715
      - 1866 feb. 13 - 14, 1716
      - 1866 feb. 15 - 16, 1717
      - 1866 feb. 17 - 20, 1718
      - 1866 feb. 21 - 23, 1719
      - 1866 feb. 24 - 26, 1720
      - 1866 feb. 27 - 28, 1721
      - 1866 mrt. 1, 1722
      - 1866 mrt. 2, 1723
      - 1866 mrt. 3 - 6, 1724
      - 1866 mrt. 7, 1725
      - 1866 mrt. 8, 1726
      - 1866 mrt. 9 - 12, 1727
      - 1866 mrt. 13 - 14, 1728
      - 1866 mrt. 15 - 16, 1729
      - 1866 mrt. 16, nr. 15, 1730
      - 1866 mrt. 17 - 19, 1731
      - 1866 mrt. 20 - 21, 1732
      - 1866 mrt. 22 - 23, 1733
      - 1866 mrt. 24 - 26, 1734
      - 1866 mrt. 27 - 28, 1735
      - 1866 mrt. 29 - 31, 1736
      - 1866 apr. 1 - 4, 1737
      - 1866 apr. 5, 1738
      - 1866 apr. 6 - 7, 1739
      - 1866 apr. 8 - 10, 1740
      - 1866 apr. 11 - 12, 1741
      - 1866 apr. 13, 1742
      - 1866 apr. 14 - 17, 1743
      - 1866 apr. 18 - 20, 1744
      - 1866 apr. 21 - 23, 1745
      - 1866 apr. 24, 1746
      - 1866 apr. 25, 1747
      - 1866 apr. 26 - 27, 1748
      - 1866 apr. 28 - 30, 1749
      - 1866 mei 1 - 3, 1750
      - 1866 mei 4 - 5, 1751
      - 1866 mei 6 - 10, 1752
      - 1866 mei 11 - 14, 1753
      - 1866 mei 15, 1754
      - 1866 mei 16 - 18, 1755
      - 1866 mei 19 - 22, 1756
      - 1866 mei 23 - 24, 1757
      - 1866 mei 25, 1758
      - 1866 mei 26 - 28, 1759
      - 1866 mei 29 - 31, 1760
      - 1866 juni 1 - 5, 1761
      - 1866 juni 6 - 8, 1762
      - 1866 juni 9 - 12, 1763
      - 1866 juni 13 - 14, 1764
      - 1866 juni 15 - 18, 1765
      - 1866 juni 19 - 22, 1766
      - 1866 juni 23 - 25, 1767
      - 1866 juni 26 - 27, 1768
      - 1866 juni 28 - 30, 1769
      - 1866 juli 1 - 4, 1770
      - 1866 juli 5 - 6, 1771
      - 1866 juli 7 - 9, 1772
      - 1866 juli 10, 1773
      - 1866 juli 11 - 12, 1774
      - 1866 juli 13, 1775
      - 1866 juli 14 - 16, 1776
      - 1866 juli 17 - 19, 1777
      - 1866 juli 20 - 22, 1778
      - 1866 juli 23 - 24, 1779
      - 1866 juli 25 - 27, 1780
      - 1866 juli 28 - 30, 1781
      - 1866 juli 31, 1782
      - 1866 aug. 1 - 3, 1783
      - 1866 aug. 24, nr. 14, 1784
      - 1866 aug. 4 - 6, 1785
      - 1866 aug. 7, 1786
      - 1866 aug. 8 - 9, 1787
      - 1866 aug. 10, 1788
      - 1866 aug. 11 - 13, 1789
      - 1866 aug. 14 - 15, 1790
      - 1866 aug. 16 - 17, 1791
      - 1866 aug. 18 - 20, 1792
      - 1866 aug. 21 - 22, 1793
      - 1866 aug. 23 - 24, 1794
      - 1866 aug. 25 - 27, 1795
      - 1866 aug. 28, 1796
      - 1866 aug. 29 - 31, 1797
      - 1866 sep. 1 - 3, 1798
      - 1866 sep. 4, 1799
      - 1866 sep. 5 - 6, 1800
      - 1866 sep. 7, 1801
      - 1866 sep. 8 - 10, 1802
      - 1866 sep. 11 - 12, 1803
      - 1866 sep. 13 - 14, 1804
      - 1866 sep. 15, 1805
      - 1866 sep. 16 - 19, 1806
      - 1866 sep. 20 - 22, 1807
      - 1866 sep. 23 - 24, 1808
      - 1866 sep. 25 - 26, 1809
      - 1866 sep. 27 - 30, 1810
      - 1866 okt. 1 - 2, 1811
      - 1866 okt. 3 - 5, 1812
      - 1866 okt. 6 - 8, 1813
      - 1866 okt. 9 - 11, 1814
      - 1866 okt. 12 - 15, 1815
      - 1866 okt. 16, 1816
      - 1866 okt. 17 - 19, 1817
      - 1866 okt. 20 - 23, 1818
      - 1866 okt. 24, 1819
      - 1866 okt. 25 - 26, 1820
      - 1866 okt. 27 - 29, 1821
      - 1866 okt. 30, 1822
      - 1866 okt. 31, 1823
      - 1866 nov. 1 - 2, 1824
      - 1866 nov. 3 - 5, 1825
      - 1866 nov. 6, 1826
      - 1866 nov. 7, 1827
      - 1866 nov. 8, 1828
      - 1866 nov. 9 - 11, 1829
      - 1866 nov. 12 - 13, 1830
      - 1866 nov. 14 - 15, 1831
      - 1866 nov. 15, nr. 27, 1832
      - 1866 nov. 16 - 19, 1833
      - 1866 nov. 20 - 22, 1834
      - 1866 nov. 23 - 25, 1835
      - 1866 nov. 26 - 28, 1836
      - 1866 nov. 29 - 30, 1837
      - 1866 dec. 1 - 3, 1838
      - 1866 dec. 4 - 6, 1839
      - 1866 dec. 7 - 9, 1840
      - 1866 dec. 10 - 12, 1841
      - 1866 dec. 13 - 14, 1842
      - 1866 dec. 15 - 18, 1843
      - 1866 dec. 19 - 21, 1844
      - 1866 dec. 22 - 24, 1845
      - 1866 dec. 25 - 28, 1846
      - 1866 dec. 29, 1847
      - 1866 dec. 30 - 31, 1848
      - 1867 jan. 1 - 4, 1849
      - 1867 jan. 5 - 7, 1850
      - 1867 jan. 8 - 9, 1851
      - 1867 jan. 10 - 11, 1852
      - 1867 jan. 12 - 14, 1853
      - 1867 jan. 15, 1854
      - 1867 jan. 16 - 17, 1855
      - 1867 jan. 18 - 20, 1856
      - 1867 jan. 21 - 22, 1857
      - 1867 jan. 23 - 25, 1858
      - 1867 jan. 26 - 27, 1859
      - 1867 jan. 28, 1860
      - 1867 jan. 29 - 30, 1861
      - 1867 jan. 31, 1862
      - 1867 feb. 1 - 2, 1863
      - 1867 feb. 3, 1864
      - 1867 feb. 4 - 5, 1865
      - 1867 feb. 6, 1866
      - 1867 feb. 7, 1867
      - 1867 feb. 8, 1868
      - 1867 feb. 9 - 10, 1869
      - 1867 feb. 11 - 12, 1870
      - 1867 feb. 13, 1871
      - 1867 feb. 14 - 15, 1872
      - 1867 feb. 16, 1873
      - 1867 feb. 16, nr. 1, 1874
      - 1867 feb. 18 - 19, 1875
      - 1867 feb. 20 - 22, 1876
      - 1867 feb. 23 - 25, 1877
      - 1867 feb. 26, 1878
      - 1867 feb. 27 - 28, 1879
      - 1867 mrt. 1 - 4, 1880
      - 1867 mrt. 5, 1881
      - 1867 mrt. 6, 1882
      - 1867 mrt. 7, 1883
      - 1867 mrt. 8, 1884
      - 1867 mrt. 8, nr. 34, 1885
      - 1867 mrt. 9 - 10, 1886
      - 1867 mrt. 11 - 13, 1887
      - 1867 mrt. 14 - 15, 1888
      - 1867 mrt. 16 - 17, 1889
      - 1867 mrt. 18 - 20, 1890
      - 1867 mrt. 21 - 24, 1891
      - 1867 mrt. 25 - 26, 1892
      - 1867 mrt. 27 - 28, 1893
      - 1867 mrt. 29 - 31, 1894
      - 1867 apr. 1, 1895
      - 1867 apr. 2 - 4, 1896
      - 1867 apr. 5 - 7, 1897
      - 1867 apr. 8, 1898
      - 1867 apr. 9 - 10, 1899
      - 1867 apr. 11 - 13, 1900
      - 1867 apr. 14 - 16, 1901
      - 1867 apr. 17 - 20, 1902
      - 1867 apr. 21 - 25, 1903
      - 1867 apr. 26 - 28, 1904
      - 1867 apr. 29 - 30, 1905
      - 1867 mei 1 - 2, 1906
      - 1867 mei 3 - 4, 1907
      - 1867 mei 5 - 7, 1908
      - 1867 mei 8, 1909
      - 1867 mei 9 - 10, 1910
      - 1867 mei 11 - 12, 1911
      - 1867 mei 13, 1912
      - 1867 mei 14 - 15, 1913
      - 1867 mei 16 - 17, 1914
      - 1867 mei 18 - 20, 1915
      - 1867 mei 21 - 23, 1916
      - 1867 mei 24, 1917
      - 1867 mei 25 - 26, 1918
      - 1867 mei 27 - 28, 1919
      - 1867 mei 29 - 30, 1920
      - 1867 mei 31, 1921
      - 1867 juni 1 - 3, 1922
      - 1867 juni 4 - 6, 1923
      - 1867 juni 7 - 8, 1924
      - 1867 juni 11, 1925
      - 1867 juni 12 - 14, 1926
      - 1867 juni 15 - 16, 1927
      - 1867 juni 17, 1928
      - 1867 juni 18 - 19, 1929
      - 1867 juni 20 - 21, 1930
      - 1867 juni 22 - 24, 1931
      - 1867 juni 25 - 27, 1932
      - 1867 juni 28 - 30, 1933
      - 1867 juli 1 - 3, 1934
      - 1867 juli 3, nr. 18, 1935
      - 1867 juli 4 - 7, 1936
      - 1867 juli 8 - 9, 1937
      - 1867 juli 10 - 11, 1938
      - 1867 juli 12 - 14, 1939
      - 1867 juli 15 - 16, 1940
      - 1867 juli 17 - 18, 1941
      - 1867 juli 19 - 22, 1942
      - 1867 juli 23, 1943
      - 1867 juli 24 - 25, 1944
      - 1867 juli 26 - 28, 1945
      - 1867 juli 29, 1946
      - 1867 juli 30 - 31, 1947
      - 1867 aug. 1 - 2, 1948
      - 1867 aug. 3 - 5, 1949
      - 1867 aug. 6 - 7, 1950
      - 1867 aug. 8 - 9, 1951
      - 1867 aug. 10, 1952
      - 1867 aug. 10, nr. 74-75, 1953
      - 1867 aug. 11 - 14, 1954
      - 1867 aug. 15 - 16, 1955
      - 1867 aug. 17 - 20, 1956
      - 1867 aug. 21 - 23, 1957
      - 1867 aug. 24 - 27, 1958
      - 1867 aug. 28, 1959
      - 1867 aug. 29, 1960
      - 1867 aug. 30 - 31, 1961
      - 1867 sep. 1 - 4, 1962
      - 1867 sep. 5 - 7, 1963
      - 1867 sep. 8 - 10, 1964
      - 1867 sep. 11, 1965
      - 1867 sep. 12 - 13, 1966
      - 1867 sep. 14 - 16, 1967
      - 1867 sep. 17 - 19, 1968
      - 1867 sep. 20 - 22, 1969
      - 1867 sep. 23 - 24, 1970
      - 1867 sep. 25 - 27, 1971
      - 1867 sep. 28 - 30, 1972
      - 1867 okt. 1, 1973
      - 1867 okt. 2 - 3, 1974
      - 1867 okt. 4 - 5, 1975
      - 1867 okt. 6 - 8, 1976
      - 1867 okt. 9 - 10, 1977
      - 1867 okt. 11 - 14, 1978
      - 1867 okt. 15 - 16, 1979
      - 1867 okt. 17 - 18, 1980
      - 1867 okt. 19 - 21, 1981
      - 1867 okt. 22 - 23, 1982
      - 1867 okt. 24, 1983
      - 1867 okt. 25, 1984
      - 1867 okt. 26, 1985
      - 1867 okt. 27 - 29, 1986
      - 1867 okt. 30 - 31, 1987
      - 1867 nov. 1 - 2, 1988
      - 1867 nov. 3 - 4, 1989
      - 1867 nov. 5 - 6, 1990
      - 1867 nov. 7, 1991
      - 1867 nov. 8 - 9, 1992
      - 1867 nov. 10 - 13, 1993
      - 1867 nov. 14 - 15, 1994
      - 1867 nov. 16 - 18, 1995
      - 1867 nov. 19 - 20, 1996
      - 1867 nov. 21 - 23, 1997
      - 1867 nov. 24 - 26, 1998
      - 1867 nov. 27, 1999
      - 1867 nov. 28 - 30, 2000
      - 1867 dec. 1 - 4, 2001
      - 1867 dec. 5 - 6, 2002
      - 1867 dec. 7, 2003
      - 1867 dec. 8 - 10, 2004
      - 1867 dec. 11 - 12, 2005
      - 1867 dec. 13 - 15, 2006
      - 1867 dec. 16, 2007
      - 1867 dec. 17 - 19, 2008
      - 1867 dec. 20 - 21, 2009
      - 1867 dec. 22 - 26, 2010
      - 1867 dec. 27 - 29, 2011
      - 1867 dec. 30, 2012
      - 1867 dec. 31, 2013
      - 1868 jan. 1 - 3, 2014
      - 1868 jan. 4 - 6, 2015
      - 1868 jan. 7, 2016
      - 1868 jan. 8 - 9, 2017
      - 1868 jan. 10, 2018
      - 1868 jan. 11 - 13, 2019
      - 1868 jan. 14, 2020
      - 1868 jan. 15 - 16, 2021
      - 1868 jan. 17 - 18, 2022
      - 1868 jan. 19 - 21, 2023
      - 1868 jan. 22 - 23, 2024
      - 1868 jan. 24 - 25, 2025
      - 1868 jan. 26 - 28, 2026
      - 1868 jan. 29, 2027
      - 1868 jan. 30 - 31, 2028
      - 1868 feb. 1 - 3, 2029
      - 1868 feb. 4, 2030
      - 1868 feb. 5, 2031
      - 1868 feb. 6 - 7, 2032
      - 1868 feb. 8 - 9, 2033
      - 1868 feb. 10, 2034
      - 1868 feb. 11 - 12, 2035
      - 1868 feb. 12, nr. 58, 2036
      - 1868 feb. 13, 2037
      - 1868 feb. 14 - 15, 2038
      - 1868 feb. 16 - 18, 2039
      - 1868 feb. 19 - 20, 2040
      - 1868 feb. 21 - 23, 2041
      - 1868 feb. 24, 2042
      - 1868 feb. 25 - 27, 2043
      - 1868 feb. 28, 2044
      - 1868 feb. 29, 2045
      - 1868 mrt. 1 - 3, 2046
      - 1868 mrt. 4 - 5, 2047
      - 1868 mrt. 6 - 8, 2048
      - 1868 mrt. 9, 2049
      - 1868 mrt. 10 - 11, 2050
      - 1868 mrt. 12 - 13, 2051
      - 1868 mrt. 14 - 16, 2052
      - 1868 mrt. 17, 2053
      - 1868 mrt. 18 - 20, 2054
      - 1868 mrt. 21 - 22, 2055
      - 1868 mrt. 23 - 24, 2056
      - 1868 mrt. 25 - 27, 2057
      - 1868 mrt. 28 - 31, 2058
      - 1868 apr. 1, 2059
      - 1868 apr. 2 - 3, 2060
      - 1868 apr. 4 - 6, 2061
      - 1868 apr. 7, 2062
      - 1868 apr. 8 - 10, 2063
      - 1868 apr. 11 - 14, 2064
      - 1868 apr. 15 - 16, 2065
      - 1868 apr. 17 - 20, 2066
      - 1868 apr. 21 - 22, 2067
      - 1868 apr. 23 - 24, 2068
      - 1868 apr. 25 - 27, 2069
      - 1868 apr. 28, 2070
      - 1868 apr. 29 - 30, 2071
      - 1868 mei 10, 2072
      - 1868 mei 2 - 4, 2073
      - 1868 mei 5, 2074
      - 1868 mei 6 - 7, 2075
      - 1868 mei 8, 2076
      - 1868 mei 9 - 11, 2077
      - 1868 mei 12 - 14, 2078
      - 1868 mei 15 - 16, 2079
      - 1868 mei 17 - 19, 2080
      - 1868 mei 20, 2081
      - 1868 mei 21 - 25, 2082
      - 1868 mei 26 - 28, 2083
      - 1868 mei 29 - 31, 2084
      - 1868 juni 1 - 2, 2085
      - 1868 juni 3, 2086
      - 1868 juni 3, nr. 19, 2087
      - 1868 juni 4 - 5, 2088
      - 1868 juni 6 - 7, 2089
      - 1868 juni 8 - 9, 2090
      - 1868 juni 10 - 11, 2091
      - 1868 juni 12, 2092
      - 1868 juni 13 - 14, 2093
      - 1868 juni 15, 2094
      - 1868 juni 16 - 18, 2095
      - 1868 juni 19 - 22, 2096
      - 1868 juni 23 - 25, 2097
      - 1868 juni 26 - 29, 2098
      - 1868 juni 30, 2099
      - 1868 juli 1, 2100
      - 1868 juli 2 - 3, 2101
      - 1868 juli 4 - 6, 2102
      - 1868 juli 7, 2103
      - 1868 juli 8, 2104
      - 1868 juli 9 - 10, 2105
      - 1868 juli 11 - 13, 2106
      - 1868 juli 14 - 15, 2107
      - 1868 juli 16 - 17, 2108
      - 1868 juli 18 - 21, 2109
      - 1868 juli 22 - 24, 2110
      - 1868 juli 25 - 28, 2111
      - 1868 juli 29 - 30, 2112
      - 1868 juli 31, 2113
      - 1868 juli 31, nr. 10A. Verbaal en bijlagen, 2114
      - 1868 juli 31, nr. 10A. Bijlagen, 2115
      - 1868 juli 31, nr. 10A. Bijlagen, 2116
      - 1868 juli 31, nr. 10A. Bijlagen, 2117
      - 1868 aug. 1 - 3, 2118
      - 1868 aug. 4 - 5, 2119
      - 1868 aug. 6 - 9, 2120
      - 1868 aug. 10, 2121
      - 1868 aug. 11 - 12, 2122
      - 1868 aug. 13 - 14, 2123
      - 1868 aug. 15 - 17, 2124
      - 1868 aug. 18, 2125
      - 1868 aug. 19 - 21, 2126
      - 1868 aug. 22 - 24, 2127
      - 1868 aug. 25, 2128
      - 1868 aug. 26, 2129
      - 1868 aug. 27 - 28, 2130
      - 1868 aug. 29 - 31, 2131
      - 1868 sep. 1 - 3, 2132
      - 1868 sep. 4 - 5, 2133
      - 1868 sep. 6 - 7, 2134
      - 1868 sep. 8 - 9, 2135
      - 1868 sep. 10 - 11, 2136
      - 1868 sep. 12 - 14, 2137
      - 1868 sep. 15 - 17, 2138
      - 1868 sep. 18 - 19, 2139
      - 1868 sep. 20 - 23, 2140
      - 1868 sep. 24 - 26, 2141
      - 1868 sep. 27 - 30, 2142
      - 1868 okt. 1 - 3, 2143
      - 1868 okt. 4 - 6, 2144
      - 1868 okt. 7, 2145
      - 1868 okt. 8 - 9, 2146
      - 1868 okt. 10 - 12, 2147
      - 1868 okt. 13 - 14, 2148
      - 1868 okt. 15, 2149
      - 1868 okt. 16, 2150
      - 1868 okt. 16, nr. 7, 38, 2151
      - 1868 okt. 17 - 19, 2152
      - 1868 okt. 20, 2153
      - 1868 okt. 21 - 23, 2154
      - 1868 okt. 24 - 27, 2155
      - 1868 okt. 28 - 29, 2156
      - 1868 okt. 30 - 31, 2157
      - 1868 nov. 1 - 3, 2158
      - 1868 nov. 3, nr. 17, 38, 2159
      - 1868 nov. 4 - 5, 2160
      - 1868 nov. 6 - 7, 2161
      - 1868 nov. 8 - 10, 2162
      - 1868 nov. 11 - 12, 2163
      - 1868 nov. 13 - 16, 2164
      - 1868 nov. 17, 2165
      - 1868 nov. 18 - 20, 2166
      - 1868 nov. 21, 2167
      - 1868 nov. 22 - 24, 2168
      - 1868 nov. 25 - 27, 2169
      - 1868 nov. 28 - 30, 2170
      - 1868 dec. 1, 2171
      - 1868 dec. 2 - 3, 2172
      - 1868 dec. 4 - 5, 2173
      - 1868 dec. 6 - 8, 2174
      - 1868 dec. 9 - 10, 2175
      - 1868 dec. 11 - 13, 2176
      - 1868 dec. 14, 2177
      - 1868 dec. 15, 2178
      - 1868 dec. 16 - 17, 2179
      - 1868 dec. 18 - 19, 2180
      - 1868 dec. 20 - 23, 2181
      - 1868 dec. 24 - 28, 2182
      - 1868 dec. 29, 2183
      - 1868 dec. 30 - 31, 2184
      - 1869 jan. 1 - 5, 2185
      - 1869 jan. 6 - 10, 2186
      - 1869 jan. 11 - 13, 2187
      - 1869 jan. 14 - 15, 2188
      - 1869 jan. 16 - 19, 2189
      - 1869 jan. 20 - 22, 2190
      - 1869 jan. 23 - 26, 2191
      - 1869 jan. 27 - 31, 2192
      - 1869 feb. 1 - 4, 2193
      - 1869 feb. 5 - 8, 2194
      - 1869 feb. 9 - 10, 2195
      - 1869 feb. 11 - 13, 2196
      - 1869 feb. 14 - 18, 2197
      - 1869 feb. 19 - 22, 2198
      - 1869 feb. 23 - 24, 2199
      - 1869 feb. 25 - 27, 2200
      - 1869 mrt. 1 - 4, 2201
      - 1869 mrt. 5 - 8, 2202
      - 1869 mrt. 9 - 13, 2203
      - 1869 mrt. 14 - 18, 2204
      - 1869 mrt. 19 - 23, 2205
      - 1869 mrt. 24 - 25, 2206
      - 1869 mrt. 26 - 31, 2207
      - 1869 apr. 1 - 5, 2208
      - 1869 apr. 6, 2209
      - 1869 apr. 7 - 8, 2210
      - 1869 apr. 9 - 13, 2211
      - 1869 apr. 14 - 16, 2212
      - 1869 apr. 17 - 20, 2213
      - 1869 apr. 21 - 24, 2214
      - 1869 apr. 25 - 28, 2215
      - 1869 apr. 29 - 30, 2216
      - 1869 mei 1 - 4, 2217
      - 1869 mei 5 - 8, 2218
      - 1869 mei 9 - 11, 2219
      - 1869 mei 12 - 15, 2220
      - 1869 mei 16 - 20, 2221
      - 1869 mei 21 - 24, 2222
      - 1869 mei 25 - 27, 2223
      - 1869 mei 28 - 31, 2224
      - 1869 juni 1 - 2, 2225
      - 1869 juni 3 - 6, 2226
      - 1869 juni 7 - 9, 2227
      - 1869 juni 10 - 13, 2228
      - 1869 juni 14, 2229
      - 1869 juni 15 - 18, 2230
      - 1869 juni 19 - 24, 2231
      - 1869 juni 25 - 28, 2232
      - 1869 juni 29 - 30, 2233
      - 1869 juli 1 - 5, 2234
      - 1869 juli 6, 2235
      - 1869 juli 7 - 10, 2236
      - 1869 juli 11 - 13, 2237
      - 1869 juli 14 - 16, 2238
      - 1869 juli 17 - 21, 2239
      - 1869 juli 22 - 26, 2240
      - 1869 juli 27 - 28, 2241
      - 1869 juli 29 - 31, 2242
      - 1869 aug. 1 - 4, 2243
      - 1869 aug. 5 - 9, 2244
      - 1869 aug. 10 - 13, 2245
      - 1869 aug. 14 - 17, 2246
      - 1869 aug. 18 - 23, 2247
      - 1869 aug. 24, 2248
      - 1869 aug. 25 - 27, 2249
      - 1869 aug. 28 - 31, 2250
      - 1869 sep. 1 - 3, 2251
      - 1869 sep. 4 - 7, 2252
      - 1869 sep. 8 - 11, 2253
      - 1869 sep. 12 - 16, 2254
      - 1869 sep. 17 - 20, 2255
      - 1869 sep. 21 - 22, 2256
      - 1869 sep. 23 - 27, 2257
      - 1869 sep. 28 - 30, 2258
      - 1869 okt. 1 - 4, 2259
      - 1869 okt. 5 - 7, 2260
      - 1869 okt. 8 - 10, 2261
      - 1869 okt. 11 - 14, 2262
      - 1869 okt. 15 - 20, 2263
      - 1869 okt. 20, nr. 4, 2264
      - 1869 okt. 20, nr. 4, 2265
      - 1869 okt. 21 - 24, 2266
      - 1869 okt. 25 - 27, 2267
      - 1869 okt. 28 - 31, 2268
      - 1869 nov. 1 - 3, 2269
      - 1869 nov. 4 - 6, 2270
      - 1869 nov. 7 - 10, 2271
      - 1869 nov. 11 - 14, 2272
      - 1869 nov. 15 - 17, 2273
      - 1869 nov. 18 - 22, 2274
      - 1869 nov. 23 - 24, 2275
      - 1869 nov. 25 - 28, 2276
      - 1869 nov. 29 - 30, 2277
      - 1869 dec. 1 - 4, 2278
      - 1869 dec. 5 - 9, 2279
      - 1869 dec. 10 - 13, 2280
      - 1869 dec. 14 - 16, 2281
      - 1869 dec. 17 - 20, 2282
      - 1869 dec. 21 - 24, 2283
      - 1869 dec. 25 - 29, 2284
      - 1869 dec. 30 - 31, 2285
      - 1870 jan. 1 - 5, 2286
      - 1870 jan. 6 - 10, 2287
      - 1870 jan. 11 - 13, 2288
      - 1870 jan. 14 - 17, 2289
      - 1870 jan. 18 - 20, 2290
      - 1870 jan. 21 - 25, 2291
      - 1870 jan. 26 - 31, 2292
      - 1870 feb. 1 - 3, 2293
      - 1870 feb. 4 - 8, 2294
      - 1870 feb. 9 - 12, 2295
      - 1870 feb. 13 - 16, 2296
      - 1870 feb. 17 - 19, 2297
      - 1870 feb. 20 - 24, 2298
      - 1870 feb. 25 - 28, 2299
      - 1870 mrt. 1 - 5, 2300
      - 1870 mrt. 7 - 9, 2301
      - 1870 mrt. 10 - 15, 2302
      - 1870 mrt. 16 - 18, 2303
      - 1870 mrt. 19 - 23, 2304
      - 1870 mrt. 24 - 26, 2305
      - 1870 mrt. 27 - 31, 2306
      - 1870 apr. 1 - 4, 2307
      - 1870 apr. 5 - 7, 2308
      - 1870 apr. 8 - 11, 2309
      - 1870 apr. 12 - 13, 2310
      - 1870 apr. 14 - 20, 2311
      - 1870 apr. 21 - 25, 2312
      - 1870 apr. 26 - 28, 2313
      - 1870 apr. 29 - 30, 2314
      - 1870 mei 1 - 4, 2315
      - 1870 mei 5 - 9, 2316
      - 1870 mei 10 - 12, 2317
      - 1870 mei 13 - 17, 2318
      - 1870 mei 18 - 21, 2319
      - 1870 mei 22 - 27, 2320
      - 1870 mei 28 - 31, 2321
      - 1870 juni 1 - 3, 2322
      - 1870 juni 4 - 9, 2323
      - 1870 juni 10 - 14, 2324
      - 1870 juni 15 - 18, 2325
      - 1870 juni 20 - 23, 2326
      - 1870 juni 24 - 28, 2327
      - 1870 juni 29 - 30, 2328
      - 1870 juli 1 - 4, 2329
      - 1870 juli 5 - 8, 2330
      - 1870 juli 9 - 13, 2331
      - 1870 juli 14 - 18, 2332
      - 1870 juli 19 - 25, 2333
      - 1870 juli 26 - 28, 2334
      - 1870 juli 29 - 31, 2335
      - 1870 aug. 1 - 3, 2336
      - 1870 aug. 4 - 8, 2337
      - 1870 aug. 9 - 12, 2338
      - 1870 aug. 13 - 17, 2339
      - 1870 aug. 18 - 22, 2340
      - 1870 aug. 23 - 25, 2341
      - 1870 aug. 26 - 29, 2342
      - 1870 aug. 30 - 31, 2343
      - 1870 sep. 1 - 4, 2344
      - 1870 sep. 5 - 6, 2345
      - 1870 sep. 7 - 12, 2346
      - 1870 sep. 13 - 16, 2347
      - 1870 sep. 17 - 20, 2348
      - 1870 sep. 21 - 25, 2349
      - 1870 sep. 27 - 30, 2350
      - 1870 okt. 1 - 6, 2351
      - 1870 okt. 7 - 12, 2352
      - 1870 okt. 13 - 17, 2353
      - 1870 okt. 18 - 22, 2354
      - 1870 okt. 23 - 27, 2355
      - 1870 okt. 28 - 31, 2356
      - 1870 nov. 1 - 4, 2357
      - 1870 nov. 5 - 9, 2358
      - 1870 nov. 10 - 14, 2359
      - 1870 nov. 15 - 18, 2360
      - 1870 nov. 19 - 24, 2361
      - 1870 nov. 25 - 30, 2362
      - 1870 dec. 1 - 5, 2363
      - 1870 dec. 6 - 9, 2364
      - 1870 dec. 10 - 14, 2365
      - 1870 dec. 15 - 21, 2366
      - 1870 dec. 22 - 24, 2367
      - 1870 dec. 25 - 31, 2368
      - 1871 jan. 1 - 5, 2369
      - 1871 jan. 6 - 7, 2370
      - 1871 jan. 8 - 11, 2371
      - 1871 jan. 12 - 14, 2372
      - 1871 jan. 15 - 20, 2373
      - 1871 jan. 21 - 25, 2374
      - 1871 jan. 26, 2375
      - 1871 jan. 27 - 28, 2376
      - 1871 jan. 29 - 31, 2377
      - 1871 feb. 1 - 4, 2378
      - 1871 feb. 5 - 9, 2379
      - 1871 feb. 10 - 14, 2380
      - 1871 feb. 15 - 19, 2381
      - 1871 feb. 20 - 23, 2382
      - 1871 feb. 24 - 28, 2383
      - 1871 mrt. 1 - 6, 2384
      - 1871 mrt. 7 - 10, 2385
      - 1871 mrt. 11 - 12, 2386
      - 1871 mrt. 13 - 17, 2387